臺灣臺中地方法院民事判決　九十二年度重訴字第六四六號
　　原　　　告　丙○○
　　訴訟代理人　張慶達律師
　　送達代收人　戊○○
　　被　　　告　台灣土地銀行股份有限公司
　　法定代理人　甲○○
　　訴訟代理人　乙○○
　　　　　　　　丁○○
右當事人間債務人異議之訴事件，本院於民國九十三年五月四言詞辯論終結，判決如
左：
    主      文
原告之訴駁回。
訴訟費用由原告負擔。
    事實及理由
一、台中縣豐原市農會信用部因經營不善，調整後淨值已呈負數，已由本件被告自九
    十年九月十五日起承受該農會信用部之營業及資產負債，有財政部九十年九月十
    四日台財融（三）字第○九○三○○○○九五函及台中縣豐原市農會讓與台灣土
    地銀行承受公告各一份附卷可稽，合先敘明。
二、原告主張：訴外人陳基勝等人前因積欠台中縣豐原市農會貸款債務未如期清償，
    乃於八十三年九月間與代表該農會之林正敏（已歿）以一億一千三百七十四萬元
    達成和解，由訴外人陳基勝先行償還本息新台幣（下同）一千三百七十四萬元，
    再以擔保上開借款債務設定最高限額一億四千萬元抵押權（下稱訟爭最高限額抵
    押權）之坐落台中縣神岡鄉○○○段后寮小段九十一、九十一–一、九十二、九
    十三、二○四–一、二○五、二○五–一地號等七筆土地合併分割出售，每出售
    一筆土地清償二千萬元，迄償還所餘貸款一億元止。其後訴外人陳基勝已依約先
    於八十三年十月一日清償一千三百七十四萬元，嗣再出售合併分割後之五筆土地
    ，由各該土地之買受人分別代償二千萬元，合計一億元，是陳基勝已依和解約定
    清償全部貸款，訟爭最高限額抵押權所擔保之債權已不存在，然因台中縣豐原市
    農會多次更換總幹事及承辦人，致未能及時塗銷尚未出售之系爭九十三地號土地
    上之訟爭最高限額抵押權，嗣該農會又因經營不善，由被告自九十年九月十五日
    起概括承受該農會信用部之營業及資產負債，被告不察，竟以本院八十九度拍字
    第一五四四號拍賣抵押物確定裁定及本院八十三年度促字第一五六七號確定支付
    命令為執行名義，聲請就坐落台中縣神岡鄉○○○段后寮小段九十三地號土地及
    其上建號一八三○號建物（下稱系爭房地）為強制執行。玆訴外人陳基勝既已於
    八十九年五月間將系爭房地所有權移轉登記予伊，並已分期清償上開抵押債務完
    畢，則被告自不得執前揭執行名義，聲請拍賣系爭房地。從而，伊於該等執行名
    義成立後，既有消滅債權人請求之事由發生，自得依強制執行法第十四條規定提
    起異議之訴。並聲明：（一）被告不得以本院八十九年度拍字第一五四四號拍賣
    抵押物裁定及本院八十三年度促字第一五六七號支付命令對原告為強制執行，（
    二）本院九十二年度執字第二九八八四號拍賣抵押物強制執行事件所為強制執行
    程序應予撤銷；（三）確認被告就原告所有系爭九三地號土地所設定之訟爭最高
    限額抵押權所擔保之債權不存在，（四）被告應將該抵押權登記予以塗銷。
三、被告則以：訴外人陳基勝於八十一、八十二年間分別以原告及訴外人陳基全、許
    美惠等名義向台中縣豐原市農會借款合計一億一千萬元（各次借款期間、借款人
    及借款金額分詳如附表一所示），並提供前述七筆土地為該農會設定訟爭最高限
    額抵押權以為擔保，另又以自己名義分別向台中縣豐原市農會借用如附表二、三
    所示之款項，迄至八十三年九月三十日止，上開借款尚有本金合計一億四千零五
    十萬元及利息、違約金未償還，台中縣豐原市農會並未於八十三年九月間由時任
    企劃稽核股股長之林正敏代表該農會與訴外人陳基勝就本件抵押借款債務達成和
    解，同意陳基勝僅須償還一億一千三百七十四萬元，而將其餘之本金、利息及違
    約金債務全數免除。然因訴外人陳基勝於八十五年六月十三日曾申請將該七筆土
    地辦理合併分割成為六筆土地，並徵得台中縣豐原市農會同意，以每出售一筆土
    地償還二千萬元，由台中縣豐原市農會逐筆塗銷已出售土地上抵押權之方式，而
    先後於八十六年四月十七日、同年十一月四日及同年十二月十七日分別清償如附
    表一所載之各該償還借款本金及利息，並經台中縣豐原市農會塗銷除系爭九十三
    地號土地以外之其餘已出售五筆土地其上之抵押權登記，玆因迄今尚有訴外人陳
    基全積欠借款本金一千五百六十五萬六千二百五十元，且其又已受讓台中縣豐原
    市農會信用部之營業及資產負債，則在原告清償上開抵押債務前，其自仍得對原
    告行使抵押權，是原告提起本訴，顯無理由等語，資為抗辯。並聲明：駁回原告
    之訴。
四、本件原告起訴原聲明求為「本院九十二年度執字第二九八八四號拍賣抵押物強制
    執行事件所為強制執行程序應予撤銷」之判決，嗣於訴狀送達被告後，原告先後
    於九十二年九月三十日及同年十月八日具狀變更其聲明，求為：（一）被告不得
    以本院八十九年度拍字第一五四四號拍賣抵押物裁定及本院八十三年度促字第一
    五六七號支付命令對原告為強制執行，（二）本院九十二年度執字第二九八八四
    號拍賣抵押物強制執行事件所為強制執行程序應予撤銷；（三）確認被告就原告
    所有系爭九三地號土地所設定之訟爭最高限額抵押權所擔保之債權不存在，（四
    ）被告應將該抵押權登記予以塗銷之判決，因被告並未異議，而為本案之言詞辯
    論，視為同意原告所為上開訴之追加，是依民事訴訟法第二百五十五條第二項之
    規定，該訴之追加自屬合法，合先敘明。
五、兩造不爭執之事實：
（一）系爭房地現為原告所有，被告已以本院八十九年度拍字第一五四四號拍賣抵押
      物確定裁定及本院八十三年度促字第一五六七號確定支付命令對該房地為強制
      執行，並有土地登記謄本附卷可憑，復經本院調取九十二年度民執七字第二九
      八八四號拍賣抵押物執行卷宗查閱屬實。
（二）坐落台中縣神岡鄉○○○段后寮小段九十一、九十一–一、九十二、二○四–
      一、二○五、二○五–一地號及系爭九十三地號等七筆土地原共同擔保如附表
      一所示各該借款債權合計一億一千萬元，而設定訟爭最高限額抵押權予被告之
      前手台中縣豐原市農會。其後該農會於八十六年三月二十四日召開第十三屆理
      事會第二次會議決議同意上開供擔保之七筆土地辦理合併分割成為六筆土地出
      售，每出售一筆土地清償二千萬元，該農會則須塗銷所出售土地其上之抵押權
      設定登記，並有台中縣豐原市農會第十三屆理事會第二次會議記錄在卷可稽。
（三）訴外人陳基勝就訟爭最高限額抵押權所擔保之上開債權，迄已清償本息合計一
      億一千三百七十四萬元，台中縣豐原市農會並已塗銷已出售土地其上之抵押權
      ，僅餘系爭九十三地號土地上之抵押權設定登記未塗銷。
六、兩造爭執之事實：
（一）林正敏於八十三年九月間係擔任台中縣豐原市農會之信用部主任，抑或企劃稽
      核股股長。
（二）被告之前手台中縣豐原市農會於八十三年九月間是否曾授權林正敏與訴外人陳
      基勝就本件抵押借款債務以一億一千三百七十四萬元達成和解，亦即訴外人陳
      基勝只須清償該等金額，台中縣豐原市農會即拋棄其餘之利息及違約金債權。
（三）本件抵押債務是否已經全部清償而消滅。
七、原告主張被告執已確定之本院八十九年度拍字第一五四四號拍賣抵押物裁定及本
    院八十三年度促字第一五六七號支付命令為執行名義對系爭房地為強制執行，惟
    伊於八十九年五月間已自訴外人陳基勝受讓系爭房地之所有權，且系爭九十三地
    號土地其上所存之訟爭最高限額抵押權所擔保之借款債權，亦經訴外人陳基勝於
    八十三年九月間與被告之前手台中縣豐原市農會以一億一千三百七十四萬元達成
    和解，陳基勝並已如數分期清償完畢，該最高限額抵押權所擔保之債權已不存在
    ，則伊於上開執行名義成立後，自有消滅債權人請求之事由發生等情，固據其提
    出訴外人陳基勝於台中區中小企業銀行東豐原分行（下稱中企東豐原分行）所開
    立第九九二六帳號支票存款帳戶之交易明細表、匯款收入傳票、票號四二八八二
    號之支票、土地登記謄本、台中縣豐原市農會豐農益務字第一八四六號函及八十
    九年七月十三日之律師函為證，並聲請訊問證人李文鐘及陳基勝。惟被告否認其
    前手台中縣豐原市農會有於八十三年九月間與訴外人陳基勝就訟爭最高限額抵押
    權所擔保之債務成立和解，同意只須清償一億一千三百七十四萬元，其餘利息及
    違約金債權則拋棄情事，該農會僅曾召開理事會決議同意由借款人自行處理供擔
    保之土地，每出售一筆土地償還二千萬元，該農會並配合塗銷所出售土地之抵押
    權而已，並以前揭情詞置辯。故玆應審究者，厥為被告之前手台中縣豐原市農會
    是否確曾就訟爭抵押權所擔保之債權以一億一千三百七十四萬元與訴外人陳基勝
    達成和解，該抵押債務並已因訴外人陳基勝如數給付而消滅，此亦為兩造爭執重
    點之所在。經查：
（一）證人李文鐘雖結證稱：八十三年九月間蘴原市農會林正敏主任向其陳稱有一件
      逾放款要處理，要伊先借錢予陳基勝，在場有伊、陳基勝及林正敏，那時候林
      主任好像說陳基勝欠農會一億一千多萬元，要伊借陳基勝一千四百萬元，伊將
      錢匯入陳基勝帳戶內，陳基勝並設定抵押權予伊，當時林主任並向陳基勝稱只
      要他還清一億一千多萬元，利息就不算了，但要陳基勝先償還前一點本金及前
      已發生之一部分利息，他比較好交代等情，另證人陳基勝固亦證述：當時伊欠
      農會錢，無法如期清償，林正敏即要求李文鐘先借伊一千四百萬元，除清償一
      千萬元本金外，另償還一部分利息，但之後利息全免等詞（均詳本院九十二年
      十月三十日言詞辯論筆錄）。惟查，陳基勝於八十一、八十二年間以自己名義
      ，並另以原告、訴外人陳基全及許美惠為借款人名義，分別向被告之前手台中
      縣豐原市農會借用如附表一、二、三所示款項，迄至八十三年九月間，上開借
      款尚積欠本金合計一億四千零五十萬元等情，業據被告陳明，並有各該借款之
      借據五紙及本票一紙暨擔保放款明細分類卡附卷可憑，參以原告亦不爭執如附
      表一所示之各該借款合計一億一千萬元，其實際借款人為陳基勝，原告及訴外
      人陳基全、許美惠等人僅係掛名借款之形式名義人（詳原告九十三年五月四日
      言詞辯論意旨二狀第二頁第七、八行），準此，證人陳基勝直至八十三年九月
      間，實際上既仍負欠被告之前手台中縣豐原市農會借款本金高達一億四千零五
      十萬元，則台中縣豐原市農會若如證人李文鐘及陳基勝所證述確曾於八十三年
      九月由林正敏其人代表與陳基勝、李文鐘會面協商還款事宜，則衡情應會就陳
      基勝所積欠之前開借務全部與之商談一妥善之解決方案，乃斯時林正敏竟僅向
      證人李文鐘稱陳基勝僅負欠台中縣豐原市農會一億一千多萬元，而未提及尚有
      如附表二、三所示之借款，更未就該等借款一併商討償還方式，實與常情有違
      ，是證人李文鐘及陳基勝所為上開證言，即有可疑。
（二）次查，據原告所提出陳基勝於中企東豐原分行所開立第九九二六帳號支票存款
      帳戶之前開交易明細表觀之，原告固指稱李文鐘於八十三年九月三十日確轉帳
      存入一千四百五十五萬九千八百三十七元，陳基勝即依與台中縣豐原市農會協
      商和解之約定，先清償借貸本息一千三百七十四萬元，而於八十三年十月一日
      匯款該等金額至該農會放款備償專戶，俾供兌現該農會所收執之發票日為八十
      三年十月一日、票號四二八八二號、面額為一千三百七十四萬元之支票等語，
      然姑不論被告已否認訴外人陳基勝所給付之該一千三百七十四萬元係供兌付上
      開票款，且陳明該筆款項係清償陳基勝如附表二所示之另筆五百五十萬元借款
      之利息及違約金合計二十四萬二千零九十六元，餘款一千三百四十九萬七千九
      百零四元則於八十三年十月十七日轉入預收款科目，而於八十四年四月十七日
      沖償如附表一所示訴外人許美惠、陳基全所載各該三千萬元、四千五百萬元之
      借款及如附表三所載陳基勝之該筆二千五百萬元借款所積欠之利息、違約金，
      並提出陳基勝於台中縣豐原市農會所開設放款備償專戶之交易明細表、存入票
      據退票通知書、匯款解付傳票、活期存款取款憑條、放款利息收入傳票、收入
      傳票、支出傳票（即被告九十三年一月十三日答辯一狀所檢附被證一至被證六
      部分），況陳基勝之上開支票存款帳戶於八十九年九月三十所轉帳存入之該筆
      一千四百五十五萬九千八百三十七元若果真係由證人李文鐘為之，則以該金額
      並非整數而觀，實與一般借貸實務之作法有間，而有可疑，且核與證人李文鐘
      前揭所稱其係應林正敏要求而貸與陳基勝之款項係一千四百萬元，兩者數額亦
      顯不相符，就此原告雖另解釋稱：李文鐘借給陳基勝之金額，以預扣利息及辦
      理抵押權設定手續相關費用，致李文鐘匯給陳基勝之金額一千四百五十五萬九
      千八百三十七元並非整數，且因時隔甚久，並未留下借款資料，李文鐘因記憶
      力不足而未能陳述確實匯款金額云云，惟李文鐘實際交付給陳基勝之金額，若
      確已預扣利息及辦理抵押權設定手續相關費用，則其數額亦應較一千四百萬元
      低，而非反而高出一千四百萬元達五十五萬九千八百三十七元之譜，足見證人
      李文鐘及陳基勝所為之證詞，因與常理有悖及上開事證有所出入，自難遽採為
      原告有利之認定。
（三）再者，林正敏於八十三年九月間係擔任台中縣豐原市農會之企劃稽核股股長，
      亦經被告提出台中縣豐原市農會九十二年十二月八日豐農會務字第○三八三號
      函在卷可稽，原告雖另提出該農會七十九年七月二十七日豐農益務字第一八四
      六號函，資以證明林正敏其人於八十三年九月間確係擔任台中縣豐原市農會信
      用部主任，惟據原告所提出之該函文記載受文者係「股長林正敏」，主旨則為
      「玆調任台端為本會信用部主任，綜理信用部業務」等情觀之，台中縣豐原市
      農會固於七十九年七月間告知林正敏將之調任為該農會信用部主任，但並無法
      執此逕予推論林正敏其人直至八十三年九月間仍然擔任該農會信用部主任一職
      。是姑不論林正敏究否曾於八十三年九月間出面與訴外人陳基勝洽談如何償還
      所積欠台中縣豐原市農會之債務事宜，因兩造均不爭執林正敏早已亡故，致使
      本院無法為進一步之查證，就令林正敏確曾參與上開協商並非虛妄，然按「農
      會信用部漁會信用部如認為主、從債務人確無能力全部清償，得斟酌實情，在
      保本原則下，擬具處理意見，報經理事會核准後成立和解」，農會信用部漁會
      信用部逾期放款催收款及呆帳處理辦法第四條第三項定有明文，顯見農會信用
      部與未依約按期清償之債務人協商結果，既尚須擬具處理意見，報經理事會核
      准後，始能成立和解，則準此以觀，林正敏於八十三年九月間無論係擔任台中
      縣豐原市農會之企劃稽核股股長抑或係信用部主任一職而觀，其是否有權代表
      該農會與訴外人陳基勝成立和解，即有可議，況原告就林正敏於八十三年九月
      間出面與陳基勝協商時確有權代理台中縣豐原市農會一節，亦迄未能舉證證明
      ，故縱如證人李文鐘與陳基勝所述，林正敏於八十三年九月間確曾與陳基勝就
      訟爭最高限額抵押權所擔保之債務以一億一千三百七十四萬元達成和解屬實，
      亦難認該和解有拘束台中縣豐原市農會之效力。乃原告竟以證人李文鐘及陳基
      勝迄今猶稱林正敏為「主任」，可見林正敏當時確具有「主任」之身份，對外
      顯有代理權云云，顯屬率論，且乏依據。從而，原告另聲請本院命被告提出林
      正敏任職期間之人事資料，以明林正敏於八十三年九月間究否係擔任台中縣豐
      原市農會之信用部主任職務，核無必要，附此敘明。
（四）又原告雖另主張依被告所提出台中縣豐原市農會八十六年三月二十四日召開之
      第十三屆理事會第二次會議記錄其中第八議案之附件「陳基勝關係戶」其上有
      關台中縣豐原市農會之處理情形既記載「．．．（2）經和債務人協商以神岡
      鄉○○○段后寮小段之擔保物以合併分割手續完成六筆每筆約六百多坪（詳見
      分割前後地籍圖），再逐筆出售，較有利於本會收回債權，現債務人亦以每出
      售一筆田地償還本會二千萬元正，但本會需給予逐筆塗銷所售之田地（現已出
      售三筆可償還本會債務共六千萬元）．．．」，且供擔保之前述七筆土地又係
      於八十五年七月二十二日複丈分割，而分割前又有諸多準備分割手續，足見訴
      外人陳基勝確早於八十三年九月間即與台中縣豐原市農會就本件抵押債務以一
      億一千三百七十四萬元達成和解云云。惟台中縣豐原市農會既已擬具上開處理
      意見報經該農會理事會核准，則該農會於呈報理事會核准之前，衡諸常情，自
      應已與債務人就該處理意見所載處理方案內容為具體協商，此參酌前揭處理情
      形亦載述「經和債務人協商」等字眼，亦可明瞭，否則又如何能夠擬具債務人
      亦可接受之處理意見報經理事會核准。然即使台中縣農會於報經理事會前曾與
      債務人陳基勝為協商，因據該處理情形所載內容而觀，亦僅係表明為利於收回
      債權，台中縣豐原市農會同意由債務人將提供擔保之該七筆土地合併分割，自
      行逐筆出售，且須每出售一筆土地償還台中縣豐原市農會二千萬元，該農會並
      應允逐筆塗銷所出售土地其上之抵押權設定登記（按：台中縣豐原市農會若能
      允諾逐筆塗銷已出售土地之抵押權，當會提升購買意願，而獲得較優惠之買賣
      價格，對債權人債務人雙方均屬有利），尚難以台中縣豐原市農會於八十六年
      三月二十四召開理事會前即曾與債務人陳基勝就債權債務問題為協商，且供擔
      保之七筆土地更早於八十五年七月二十二日為複丈分割等情，即率爾推論訴外
      人陳基勝確早於八十三年九月間即與台中縣豐原市農會達成和解共識，債務人
      陳基勝只須就訟爭最高限額抵押權所擔保之全部債務清償一億一千三百七十四
      萬元，台中縣豐原市農會即拋棄其餘債權。是被告辯稱其前手台中縣豐原市農
      會僅曾同意由借款人自行處理供擔保之土地，每出售一筆土地償還二千萬元，
      該農會並配合塗銷所出售土地之抵押權而已等情，尚非無據，應可採信，原告
      此之主張，尚屬率斷，要非足採。
（五）綜上，原告所提出之上開證據，既尚無法證明被告之前手台中縣豐原市農會確
      曾於八十三年九月間與本件抵押借款債務之債務人陳基勝達成和解，同意陳基
      勝只須清償一億一千三百七十四萬元，該抵押債務即全部消滅等情，為屬可信
      ，且被告又已陳明陳基勝已為之一億一千三百七十四萬元給付，其中一千三百
      七十四萬元係先於八十三年十月五日抵充如附表二所示該筆五百五十萬元借款
      利息二十二萬一千八百九十五元及違約金二萬零二百零一元，合計二十四萬二
      千零九十六元，餘款一千三百四十九萬七千九百零四元則於八十四年四月十七
      日用以分別抵充如附表一所示訴外人許美惠之該筆三千萬元借款之利息三百四
      十二萬三千七百五十元及違約金六十萬八千五百元，合計四百零三萬二千二百
      五十元，及另筆陳基全之四千五百萬元借款利息五百五十二萬元及違約金九十
      一萬二千七百五十元，合計六百四十三萬二千七百五十元，暨附表三所示陳基
      勝之該筆二千五百萬元借款利息二百六十二萬四千一百五十八元及違約金四十
      四萬零五百二十一元，合計三百零六萬四千六百七十九元；另一億元則先後於
      八十六年四月十七日、同年十一月四日及同年十二月十七日分別抵充如附表一
      所載之各該借款本金及六個月之利息債務（所償還之各筆本金金額及利息明細
      分別詳如附表一所載）等情，並有卷存被告所提出之各該借款借據、本票、放
      款明細分類卡、收入傳票及前曾述及之交易明細表、存入票據退票通知書、匯
      款解付傳票、活期存款取款憑條、放款利息收入傳票、支出傳票可查，則被告
      依上開抵充債務情形核算結果，抗辯訟爭最高限額抵押權所擔保之借款債務尚
      有本金一千五百六十五萬六千二百五十元未償還，顯非無因，被告空言並無如
      附表二所示該筆五百五十萬元之借款債務存在，要無可取。又原告雖另主張被
      告提出之編號二九三五號之放款明細分類卡，其上固記載放款餘額為一千五百
      六十五萬六千二百五十元（即被告所指原告迄尚積欠之上開借款本金），然貸
      方欄已記明八十六年十一月四日補清償二千萬元，故本件貸款餘額應為零，亦
      即本件貸款已完全清償云云。惟據該張放款明細分類卡觀之，其上倒數三行分
      別記載「84﹒9﹒19催收款00000000」、「86﹒12﹒17轉出催收款（部份）
      0000000」、「86﹒11﹒4  補〃00000000」，足見該放款明細分類卡原漏記八
      十六年十一月四日債務人曾清償二千萬元，其後始於最後一欄補記該情，此由
      八十四年九月十九日之借款餘額四千五百萬元減去八十六年十二月十七日清償
      九百三十四萬三千七百五十元後得三千五百六十五萬六千二百五十元，再減去
      漏未載入之該筆於八十六年十一月四日清償之二千萬元後，所得額為一千五百
      六十五萬六千二百五十元，即可瞭然，是原告所為前揭質疑及主張，容有誤會
      ，被告辯稱本件抵押債務尚欠本金一千五百六十五萬六千二百五十元一節，應
      可採信。
八、綜上所述，原告主張訟爭最高限額抵押權所擔保之借款債務，已經被告之前手台
    中縣豐原市農會與訴外人陳基勝於八十三年九月間成立和解，雙方約定陳基勝只
    須清償一億一千三百七十四萬元，台中縣豐原市農會即拋棄其餘債權，陳基勝並
    已如數給付，是本件抵押債務已因清償而消滅等情，並非可採，被告抗辯其前手
    台中縣豐原市農會從未與訴外人陳基勝達成前揭和解，訟爭最高限額抵押權所擔
    保之債權尚有借款本金一千五百六十五萬六千二百五十元未清償等情，既可採信
    ，則被告執已確定之本院八十九年度拍字第一五四四號拍賣抵押物裁定及本院八
    十三年度促字第一五六七號支付命令為執行名義，聲請本院以九十二年度執七字
    第二九八八四號執行事件就系爭房地為強制執行，於法自無不合。從而，原告遽
    以該等執行名義成立後，有消滅債權人即本件被告請求之事由發生及本件抵押借
    款債務已經不存在等情由，依強制執行法第十四條第一項之規定，提起本件異議
    之訴，請求判決（一）被告不得以本院八十九年度拍字第一五四四號拍賣抵押物
    裁定及本院八十三年度促字第一五六七號支付命令對原告為強制執行，（二）本
    院九十二年度執字第二九八八四號拍賣抵押物強制執行事件所為強制執行程序應
    予撤銷；（三）確認被告就原告所有系爭九三地號土地所設定之訟爭最高限額抵
    押權所擔保之債權不存在，（四）被告應將該抵押權登記予以塗銷，均無理由，
    應予駁回。
九、本件事證已臻明確，兩造其餘攻擊防禦方法，核與本件判決結果不生影響，爰不
    逐一論述，併此敘明。
十、據上論結，原告之訴為無理由，依民事訴訟法第七十八條，判決如主文。
中　　　華　　　民　　　國　　九十三　　年　　　五　　月　　二十八　　　日
                              臺灣臺中地方法院民事第二庭
~B法　　　官　吳美蒼
右為正本係照原本作成
如對本判決上訴，須於判決送達後二十日內，向本院提出上訴狀，同時表明上訴理由
；如已於本判決宣示後送達前提起上訴者，應於判決送達後十日內補具上訴理由，並
按他造當事人之人數附繕本。
中　　　華　　　民　　　國　　九十三　　年　　　五　　月　　二十八　　　日
~B法院書記官　黃舜民
